臺灣高等法院民事裁定
109年度抗字第1264號
抗  告  人  建順企業股份有限公司

法定代理人  楊顯機  
上列抗告人因與相對人東訊股份有限公司間給付貨款事件，對於
中華民國109年9月2日臺灣新北地方法院109年度訴字第2512號裁
定提起抗告，本院裁定如下：
    主  文
抗告駁回。
抗告訴訟費用由抗告人負擔。
    理  由
一、按當事人得以合意定第一審管轄法院。但以關於由一定法律
    關係而生之訴訟為限。前項合意，應以文書證之，民事訴訟
    法第24條第1項、第2項定有明文。故當事人得以合意定第一
    審管轄法院者，如具備該條所定之要件，當事人及法院均應
    受其拘束。次按訴訟之全部或一部，法院認為無管轄權者，
    依原告聲請或依職權以裁定移送其管轄法院，民事訴訟法第
    28條第1項亦定有明文。
二、抗告意旨略以：相對人依兩造簽訂之產品經銷與採購合約書
    （下稱系爭合約書）及承諾書，起訴請求抗告人給付貨款新
    臺幣（下同）100萬8,000元本息。然抗告人係依公司法設立
    登記之法人，並設址於新北市三重區，依民事訴訟法第2條
    第2項規定，應以原法院為管轄法院。又系爭合約書第19條
    約定係屬非排他性之合意管轄約定，相對人既放棄合意管轄
    法院而向原法院起訴，且未違反專屬管轄之規定，則原裁定
    將本件移送於臺灣新竹地方法院（下稱新竹地院），顯有違
    誤，爰請求廢棄原裁定等語。
三、經查：
  ㈠相對人依兩造簽訂之系爭書合約書及承諾書，起訴請求抗告
    人給付貨款100萬8,000元本息，而系爭合約書第19條後段約
    定：「如因本合約而有爭訟時，雙方同意以臺灣新竹地方法
    院為第一審管轄法院」，有系爭合約在卷可憑（原審卷第51
    頁），足認兩造就系爭合約書履行所生訴訟，已以文書合意
    定第一審管轄法院為新竹地院，兩造及法院均應受此合意契
    約之拘束，原法院將本件移送於新竹地院，即非無據。
  ㈡抗告人雖抗辯系爭合約書第19條約定係屬非排他性之合意管
    轄約定，相對人既放棄合意管轄法院，而依民事訴訟法第2
    條第2項規定向原法院起訴，且未違反專屬管轄約定，則原
    原裁定不應將本件移送於新竹地院等語。然相對人於109年6
    月22日依民事訴訟法第519條規定，向原法院聲請核發支付
    命命，請求抗告人給付貨款100萬8,000元本息，有民事聲請
    支付命令狀在卷可稽（原法院109年度司促字第22930號卷第
    7至13頁）。依民事訴訟法第510條規定，支付命令之聲請，
    專屬債務人為被告時，依民事訴訟法第1條、第2條、第6條
    或第20條規定有管轄權之法院管轄。則相對人向抗告人公司
    所在地新北市三重區有管轄權之原法院聲請支付命令，係為
    符合聲請支付命令專屬管轄之規定，並非有意捨棄或變更系
    爭合約書第19條合意管轄之約定。又抗告人於109年7月14日
    對上開支付命令提出異議，有支付命令異議狀附卷可憑（原
    審卷第11頁），依民事訴訟法第519條規定，上開支付命令
    於抗告人異議範圍內失其效力，並以相對人支付命令之聲請
    ，視為起訴，自應依一般訴訟事件定其管轄法院，且非專屬
    管轄事件。而系爭合約書第19條後段僅載明兩造合意以新竹
    地院為第一審管轄法院，並無併存或選擇管轄之文義，顯有
    排除原法院法定管轄之意，而屬排他性之合意管轄，抗告人
    上開所辯，要無可取。
四、綜上所述，兩造已合意以新竹地院為第一審管轄法院，原法
    院自無管轄權，原裁定依職權將本件移送於新竹地院，並無
    違誤。抗告意旨指摘原裁定不當，求予廢棄，非有理由，應
    予駁回。
五、據上論結，本件抗告為無理由，爰裁定如主文。
中　　華　　民　　國　　109 　年　　11　　月　　30　　日
                  民事第十二庭  
                      審判長法  官  陳秀貞
                            法  官  毛彥程
                            法  官  林哲賢
正本係照原本作成。
不得抗告。
中　　華　　民　　國　　109 　年　　12　　月　　1 　　日

　　　　　　　　　　　　　  書記官  陳盈真